【裁判字號】    97,交簡上,25
【裁判日期】    971023
【裁判案由】    公共危險
【裁判全文】
臺灣花蓮地方法院刑事判決            97年度交簡上字第25號
上  訴  人
即  被  告  乙○○
上列上訴人即被告因公共危險案件，不服本院花蓮簡易庭中華民
國97年6月23日97年度花交簡字第282號之第一審判決（聲請簡易
判決處刑案號：97年度偵字第2082號），提起上訴，本院管轄之
第二審合議庭判決如下：
    主  文
上訴駁回。
    事  實
一、乙○○於民國97年3月9 日8時許，與同事在其位於花蓮縣花
    蓮市○○○街153號12樓之2住處飲用保力達藥酒及啤酒，已
    達不能安全駕駛動力交通工具之程度後，其本應注意酒後不
    得駕車，竟於同日17時13分許，駕駛車牌號碼1137-LN 號自
    小客車，由花蓮縣新城鄉○○○○○路由南往北方向行駛，因
    酒後操控汽車之能力欠佳，且車速過快未減速慢行，於該公
    路0 公里轉彎處，超越分向限制線至對向車道，而與行駛在
    對向車道之謝朝慶所駕駛之車牌號碼8985-FM 號自小客車車
    頭發生碰撞，經警到場處理後，將受傷之乙○○送往花蓮國
    軍醫院救治，然乙○○在未及抽血或施以呼氣酒精測試前即
    自行離開醫院，嗣為警通知其於同日21時8 分許返回花蓮國
    軍醫院，並以酒精測定器測得其呼氣酒精濃度為每公升0.42
    毫克，而查悉上情。
二、案經花蓮縣警察局新城分局報告臺灣花蓮地方法院檢察署檢
    察官聲請簡易判決處刑。
    理  由
一、按被告以外之人於審判外之言詞或書面陳述，除法律有規定
    者外，不得作為證據。又被告以外之人於審判外之陳述，經
    當事人於審判程序同意作為證據，法院審酌該言詞陳述或書
    面陳述作成時之情況，認為適當者，亦得為證據。當事人、
    代理人或辯護人於法院調查證據時，知有第159條第1項不得
    為證據之情形，而未於言詞辯論終結前聲明異議者，視為有
    前項之同意，刑事訴訟法第159條第1項及第159條之5分別定
    有明文。上訴人即被告乙○○對於證人謝朝慶於警詢、偵訊
    之證述及證人甲○○於偵訊時之證述，分別於本院準備程序
    及審理程序中表示對證據能力沒有意見，且迄於本案言詞辯
    論終結前亦未再聲明異議，本院審酌該等言詞陳述作成之情
    況，核無違法取證及證明力明顯過低之瑕疵，亦認為以之作
    為證據為適當，故參諸上開規定，前揭證人於警詢、偵訊時
    之證述，均具有證據能力，合先敘明。
二、訊據被告對於在上揭時、地駕駛車牌號碼1137-LN 號自小客
    車，與謝朝慶所駕駛之車牌號碼8985-FM 號自小客車發生碰
    撞等情固坦承不諱，惟矢口否認有何酒後駕車犯行，辯稱：
    伊開車前沒有喝酒，是因為開太快才發生車禍，到醫院後，
    醫生說沒事，伊才坐計程車離開，後來回到伊姊姊家裡，和
    姊姊及姊夫一起喝酒，喝啤酒及高樑酒，伊買了6 瓶啤酒，
    高樑酒是姊夫的，一直喝到晚上8 點多，伊前妻才打電話來
    說警察找伊，伊才去酒測云云。然查：
（一）被告於97年3月9日上午8 時許，與同事在其住處一起飲用
      保力達藥酒、啤酒等情，業據被告於警詢時坦承：因早上
      8 時與同事在美崙的家喝保力達藥酒和啤酒，且伊姊姊林
      玉英當天下午因不勝酒力嘔吐在伊身上，所以身上有很濃
      的酒精味道等語（見警卷第3 頁）明確，於本院審理時亦
      供稱：我當天早上有喝保力達藥酒及啤酒各1 杯等語（見
      本院卷第32頁），堪認被告於發生本件車禍前確有飲酒，
      且被告於發生車禍後，遲至同日9 時08分許才接受呼氣酒
      精濃度測試，測得其呼氣酒精濃度每公升0.42毫克，距車
      禍發生之時間已過了將近4 個小時，以人體每小時排除酒
      精之速率約為每公升0.1 毫克計算，則推算至車禍發生之
      際，被告當時之呼氣酒精濃度應為每公升0.81毫克，此有
      酒精測定紀錄表、酒後駕車酒精值推算表等附卷可稽，足
      見被告於發生車禍當時呼氣酒精濃度已超過法定標準值每
      公升0.55公升毫克甚多。又參以本件車禍發生原因係被告
      駕車轉彎時車速過快駛至對向車道，而與謝朝慶所駕駛之
      自小客車之車頭發生碰撞，此有道路交通事故現場圖、道
      路交通事故調查報告表（一）、道路交通事故調查報告表
      （二）、事故現場照片等附卷可證，且衡諸常情，一般領
      有駕駛執照之人均知悉駕車轉彎時應減速慢行，被告亦係
      領有駕照之人（見警卷14頁），本件車禍若非因被告酒後
      影響其操控汽車之能力，否則其不會不注意在轉彎時應減
      速慢行，足見被告確因飲酒影響其駕駛車輛之能力，已達
      不能安全駕駛動力交通工具之程度而發生本件車禍。
（二）至被告辯稱：其於發生車禍後，到其姊夫家吃飯喝酒云云
      ，固有證人丙○○即被告之姐夫到庭證稱：被告於97年 3
      月9日曾去伊家吃飯，被告在伊家吃飯聊天到7點多，被告
      喝啤酒，伊和太太各喝一杯高樑酒云云，然證人丙○○對
      於何以記得被告係於97年3月9日去吃飯喝酒？卻證稱：是
      猜的等語（見本院卷第40頁），又證稱：被告當天將車停
      在其院子裡，被告睡在他自己的車上，車子外觀沒有撞壞
      等語（見本院卷第40頁、第41頁），然被告所駕駛之自小
      客車於發生車禍後，其車頭已嚴重變形，此有卷附之現場
      照片可證，且與被告供稱：車子已被拖到修車廠，沒有睡
      在車上，伊是坐計程車離開醫院等語（見本院卷第41頁、
      第42頁）顯然不符，證人丙○○即改稱：我不知道他有受
      傷，我也不知道他是哪一天酒後發生車禍，我也不知道是
      不是跟我一起吃飯的是同一天等語（見本院卷第41頁），
      可見被告到證人丙○○家吃飯喝酒之日期應非97年3月9日
      ，否則被告之供述與證人丙○○之證述不會有如此大之差
      距。又證人甲○○於檢察事務官偵訊時亦證稱：「我是說
      當時我一個人在喝酒，被告他並沒有喝，他到我家來，有
      告訴我他發生交通事故的事，他說他頭暈暈的，於是躺著
      休息，我就自己一個人喝酒，後來有人通知被告去醫院作
      酒測，他就出門了，他在我家並未飲酒」等語（見偵查卷
      第10頁），足以證明被告於本件車禍發生後並未再喝酒，
      是被告之上開辯解，要係事後卸責之詞，不足採信。
三、核被告所為，係犯刑法第185條之3之服用酒類，不能安全駕
    駛動力交通工具而駕駛罪。原審以被告之犯行事證明確，並
    審酌被告對於酒後不能駕車及酒醉駕車之危險性，應有相當
    罪之認識，仍在飲酒致醉不能安全駕駛之情況下，心存僥倖
    駕駛車輛上路，缺乏尊重其他用路人之生命、財產安全之觀
    念，因而發生車禍，除造成自己受傷外，又撞毀他人之車輛
    ，且犯後否認犯行，未見悔悟等一切情狀，援引刑事訴訟法
    第449條第1項前段、第454條第2項，刑法第185條之3、第41
    條第1項前段等規定，判處被告拘役50 日，如易科罰金，以
    新臺幣1000元折算1 日，其認事用法均無違誤之處，量刑亦
    屬妥適，應予維持。被告提起上訴，否認犯罪，指摘原判決
    不當，求予撤銷改判，為無理由，應予駁回。
據上論斷，應依刑事訴訟法第455條之1第3項、第368條，判決如
主文。
本案經檢察官張立中到庭執行職務。
中    華    民    國    97    年    10    月    23    日
                  刑事第三庭    審判長法  官  李世華
                                      法  官  湯國杰
                                      法  官  許乃文
上列正本證明與原本無異。
本件不得上訴。
中    華    民    國    97    年    10    月    23    日
                                      書記官


司法院資訊處製作；財團法人民間司法改革基金會備份。
